臺灣南投地方法院刑事判決
110年度易字第48號
公  訴  人  臺灣南投地方檢察署檢察官 
被      告  潘嘉浚


上列被告因竊盜案件，經檢察官提起公訴（109年度偵字第4618
號），本院判決如下：
    主  文
乙○○犯竊盜罪，共參罪，均累犯，各處有期徒刑參月，如易科罰
金，均以新臺幣壹仟元折算壹日。應執行有期徒刑柒月，如易科
罰金，以新臺幣壹仟元折算壹日。
    犯罪事實
一、乙○○意圖為自己不法之所有，基於竊盜之犯意，分別為下列
    行為：
　㈠於民國109年8月24日11時30分許，在南投縣○○鎮○○路000號旁
    綜合球場內，趁少年孫○打球疏於注意之際，徒手竊取孫○所
    有置於球場左邊入口處之側背包1個（內有學生證1張、健保
    卡1張、藍芽耳機1副、項鍊1條、adidas上衣1件、鑰匙1串
    、新臺幣【下同】1,900元），得手後騎乘車牌號碼000-000
    號普通重型機車逃逸。
　㈡於109年8月26日10時28分許，在南投縣○○鎮○○路000號旁綜合
    球場內，趁甲○○疏於注意之際，徒手竊取甲○○放置於休息區
    附近之所有紅色皮包1個（內有皮夾1個、手機1支、現金2萬
    2,300元），得手後取走皮包內現金2萬2,300元，而將皮包
    丟棄在附近草叢中，經甲○○發覺皮包遭竊報警處理，嗣在該
    草叢中尋獲失竊皮包，並調閱附近監視資料而循線在乙○○住
    處查獲並扣得甲○○失竊之皮包1個、皮夾1個、手機1支，發
    還甲○○。
　㈢於109年8月27日9時50分許，在南投縣○○鎮○○路00號集會所內
    ，趁丙○○辦理活動疏於注意之際，徒手竊取丙○○所有置於長
    桌上之深藍色皮包1個（內有現金8,000元、身分證1張、健
    保卡1張、國泰世華提款卡1張、臺灣企銀提款卡1張、彰化
    銀行提款卡1張、郵局提款卡1張、電話卡1張、COSTCO會員
    卡1張、遙控器鑰匙1串、振興券4,000元），得手後騎乘腳
    踏車逃逸，丙○○發覺皮包失竊後報警，經警調閱附近監視器
    畫面而循線查獲乙○○，並在乙○○住處扣得丙○○失竊之深藍色
    皮包1個、身分證1張、健保卡1張、國泰世華提款卡1張、臺
    灣企銀提款卡1張、彰化銀行提款卡1張、郵局提款卡1張、
    電話卡1張、COSTCO會員卡1張、遙控器鑰匙1串後，發還丙○○。
二、案經孫○、甲○○、丙○○訴由南投縣政府警察局埔里分  局報
    告臺灣南投地方檢察署檢察官偵查起訴。
    理  由
一、按司法機關所製作必須公開之文書，除為否認子女之訴、收
    養事件、親權行使、負擔事件或監護權之選定、酌定、改定
    事件之當事人或關係人或其他法律特別規定之情形外，不得
    揭露足以識別為刑事案件之當事人或被害人之兒童及少年身
    分之資訊，兒童及少年福利與權益保障法第69條第1 項、第
    2 項定有明文。告訴人孫○於案發當時均為12歲以上未滿18
    歲之少年，有其個人年籍資料查詢結果在卷可佐，依上述規
    定，不得揭露其真實姓名、年籍資料，故隱匿之。
二、本判決以下認定犯罪事實所引用之被告以外之人於審判外之
    言詞或書面陳述等供述證據，被告、公訴人及辯護人知悉有
    第159 條第1 項不得為證據之情形，於言詞辯論終結前未聲
    明異議，本院審酌各該證據作成時之情況，核無違法不當或
    證明力明顯過低之瑕疵，亦認以之作為證據應屬適當，是依
    刑事訴訟法第159 條之5 第2 項之規定，認均有證據能力。
    至其餘資以認定被告犯罪事實之非供述證據，亦查無違反法
    定程序取得之情形，依刑事訴訟法第158 條之4 反面解釋，
    亦具證據能力。
三、認定犯罪事實所憑證據及理由
　㈠被告乙○○於前揭犯罪事實所載之時、地，分別竊取告訴人孫○
    、甲○○、丙○○之上開財物，業據被告乙○○於審理中坦承不諱
    ，並經告訴人孫○、甲○○、丙○○於警詢中指訴明確，及證人
    即犯罪事實㈢之在場人陳虹吟於警詢中證述甚詳（參見警卷
    第9至11頁、第12至14頁、第15至17頁、第20至22頁），並
    有南投縣政府警察局埔里分局扣押筆錄、扣押物品目錄表各
    1份（見警卷第23至26頁）、車牌號碼000-000號普通重型機
    車車輛詳細資料報表1份（見警卷第34頁）、案發現場及被
    告案發後逃逸之沿線監視器相關位置路線圖1份（見警卷第3
    5頁）、被告案發時騎乘之腳踏車照片1張（見警卷第36頁）
    、案發現場監視器翻拍畫面共14張（見警卷第40至46頁）、
    贓物認領保管單2份（見警卷第27至28頁）、扣得告訴人丙○○遭竊物品照片2張（見警卷第39頁）在卷可稽；另被告竊取
    告訴人孫○上開財物，並經本院勘驗案發時現場監視器影像
    畫面，有勘驗譯文附卷可參（見本院卷第159至160頁），足
    認被告上開任意性自白與事實相符，堪以採信。
　㈡綜上所述，本案事證明確，被告上開犯行均堪以認定，應依
    法論科。
四、論罪科刑
  ㈠核被告如犯罪事實㈠㈡㈢所為，均係犯刑法第320條第1項之竊
    盜罪。被告前開犯行，犯意各別，行為互殊，應分論併罰。
　㈡被告於106年間因施用毒品案件，經本院以106年度審易字第6
    14號判決判處有期徒刑4月、3月，應執行有期徒刑6月確定
    ，被告入監執行後，於108年11月12日縮短刑期假釋出監並
    付保護管束，於108年12月23日假釋期滿未經撤銷，視為執
    行完畢等情，有臺灣高等法院被告前案紀錄表在卷可參，被
    告於上揭徒刑執行完畢後，5 年以內故意再犯本案有期徒刑
    以上之3罪，均為累犯，參酌司法院大法官第775 號解釋意
    旨，被告前案已有多次竊盜前科，本案又再犯竊盜案件，足
    見其主觀上對刑罰之反應力薄弱，予以累犯加重並無侵害其
    人身自由過苛而有罪刑不相當之情形，爰均應依刑法第47條
    第1 項規定，予以加重其刑。公訴意旨漏未論及累犯，容有
    未恰，併予敘明。
　㈢按兒童及少年福利與權益保障法第112 條第1 項前段規定「
    成年人教唆、幫助或利用兒童及少年犯罪或與之共同實施犯
    罪或故意對其犯罪者，加重其刑至二分之一」，係以成年之
    行為人所教唆、幫助、利用、共同犯罪者或其犯罪被害者之
    年齡，作為加重刑罰之要件，雖不以行為人明知（即確定故
    意）該人的年齡為必要，但至少仍須存有不確定故意，亦即
    預見所教唆、幫助、利用、共同實施犯罪或故意對其犯罪之
    人，係為兒童或少年，而不違背其本意者，始足當之。經查
    ，被告於犯罪事實㈠行為時，為成年人，告訴人孫○為少年
    ，有其等之個人基本資料查詢結果在卷可參，被告辯稱其行
    竊時並不知悉其行竊之財物為被害人少年孫○所有等語，經
    本院勘驗案發現場畫面為：「畫面中央為一室內之籃球場，
    並以畫面右上角處之白色牆面為界，隔開馬路與球場。白色
    牆壁上有數個籃球場之出入口。畫面中央偏右上方處，有數
    名身著運動服之男子正在交談，其中一人身形較高，餘者身
    形較矮瘦。畫面中央數名男子開始打球。乙○○自馬路方向移
    動至畫面右上方之方形門洞處，一腳踩在門洞旁之石椅上方
    ，並於彎下腰約5秒後站直，隨後往馬路方向移動，並在方
    形門洞外徘徊。之後，乙○○自門洞後方出現，再次往球場方
    向移動，並蹲下撿拾地面上某物後停留。乙○○再次離開球場
    門邊，並消失於畫面中。約於2、3秒後再度自方形門洞之支
    柱後出現。乙○○往畫面右側移動後，於自畫面右側數來第三
    個門洞之石椅處坐下，乙○○再起身伸展後，往畫面右下角方
    向移動，並消失在畫面中。」是被告竊取告訴人孫○放置在
    球場入口處平台上之側背包時，孫○正在球場中央打球，該
    側背包離孫○有一定距離，而孫○之學生證、健保卡係放在該
    側背包內，依當時情狀，客觀上確實無從判斷該側背包是否
    為在場之孫○或其他少年所有，準此，被告非明知或可得預
    見該側背包為少年孫○所有，無從認定被告具有對少年竊盜
    之直接故意或間接故意，揆諸前開意旨，即無適用兒童及少
    年福利與權益保障法第112 條第1 項後段規定加重其刑之餘
    地。公訴意旨認被告此部分所為亦涉犯兒童及少年福利與權
    益保障法第112 條第1 項後段規定，容有未恰。
　㈣爰審酌被告擅自竊取他人物品，侵害他人財產法益，法治觀
    念不足，所為應予非難，然犯後坦承犯行，已與告訴人孫○
    、甲○○、丙○○成立調解，並已依調解成立筆錄內容分期賠償
    予告訴人孫○、甲○○、丙○○完畢，有調解成立筆錄、中華郵
    政股份有限公司儲字第1100181376號函暨(000)00000000000
    00、(000)00000000000000、(000)00000000000000號帳戶交
    易明細資料各1份（見本院卷第89至91頁、第119至125頁）
    、本院公務電話紀錄3份（見本院卷第167至171頁）附卷為
    憑，態度尚可，暨被告有多次竊盜犯罪之素行，有臺灣高等
    法院被告前案紀錄表在卷可參，於審理中自述為高中肄業之
    智識程度，目前從事採香菇工作，月薪約2萬3,000元，與父
    母同住之生活狀況等一切情狀，分別量處如主文所示之刑，
    並諭知易科罰金之折算標準，暨定其應執行之刑並諭知易科
    罰金之折算標準。
五、沒收
　㈠按犯罪所得，屬於犯罪行為人者，沒收之。前二項之沒收，
    於全部或一部不能沒收或不宜執行沒收時，追徵其價額。犯
    罪所得已實際合法發還被害人者，不予宣告沒收或追徵。宣
    告前二條之沒收或追徵，有過苛之虞、欠缺刑法上之重要性
    、犯罪所得價值低微，或為維持受宣告人生活條件之必要者
    ，得不宣告或酌減之。刑法第38條之1 第1 項前段、第3 項
    、第5 項、第38條之2第2項分別定有明文。
　㈡被告如犯罪事實㈡竊取之紅色皮包1個、皮夾1個及手機1支，
    已由告訴人甲○○領回；被告如犯罪事實㈢竊取之深藍色皮包
    1個、身分證1張、健保卡1張、國泰世華提款卡1張、臺灣企
    銀提款卡1張、彰化銀行提款卡1張、郵局提款卡1張、電話
    卡1張、COSTCO會員卡1張、遙控器鑰匙1串，已由告訴人丙○○領回，是上揭犯罪所得，業已實際合法發還被害人，爰依
    刑法第38條之1第1項前段、第5項規定，不予宣告沒收或追
    徵。
　㈢被告如犯罪事實㈠竊取之側背包1個、學生證1張、健保卡1張
    、藍芽耳機1副、項鍊1條、adidas上衣1件、鑰匙1串、現金
    1,900元，未返還予告訴人孫○；如犯罪事實㈡竊取之現金2
    萬2.300元，未返還予告訴人甲○○；如犯罪事實㈢竊取之現
    金8,000元、振興券4,000元，未返還予告訴人丙○○，然被告
    業已賠償予告訴人孫○、甲○○、丙○○，如再予沒收，有過苛
    之虞，爰依刑法第38條之2第2項規定，不予宣告沒收或追徵
    。
據上論斷，應依刑事訴訟法第299 條第1項前段，判決如主文。
本案經檢察官劉仁慈提起公訴，檢察官黃淑美到庭執行職務。
中　　華　　民　　國　　110 　年　　12　　月　　29　　日
　　　　　　　　　刑事第三庭  法  官  顏代容
以上正本與原本無異。
如不服本判決應於收受送達後20日內向本院提出上訴書狀，並應
敘述具體理由；其未敘述上訴理由者，應於上訴期間屆滿後20日
內向本院補提理由書（均須按他造當事人之人數附繕本）「切勿
逕送上級法院」。
告訴人或被害人如對於本判決不服者，應具備理由請求檢察官上
訴，其上訴期間之計算係以檢察官收受判決正本之日期為準。
                              書記官  藍建文
中　　華　　民　　國　　110 　年　　12　　月　　30　　日
附錄論罪科刑法條全文：　
中華民國刑法第320條
意圖為自己或第三人不法之所有，而竊取他人之動產者，為竊盜
罪，處5年以下有期徒刑、拘役或50萬元以下罰金。
意圖為自己或第三人不法之利益，而竊佔他人之不動產者，依前
項之規定處斷。
前二項之未遂犯罰之。